臺北高等行政法院判決　　　　　　　　　　　　　　　九十二年度訴字第一○六號
　　　　　　　　　　　　　　　.
　　原　　　告　甲○○○○○○.
　　被　　　告　財政部臺灣省北區國稅局
　　代　表　人　林吉昌（局長）
　　訴訟代理人　乙○○
右當事人間因營業稅事件，原告不服財政部中華民國九十一年十一月七日台財訴字第
○八九○○四三一二八號訴願決定，提起行政訴訟。本院判決如左：
　　主  文
原告之訴駁回。
訴訟費用由原告負擔。
　　事  實
甲、事實概要：
    緣原告原登記營業項目為冰果、冷飲業務，涉嫌未依規定辦理變更登記，擅自經
    營有女性陪侍餐飲業務，自民國（以下同）八十七年十月二十三日開始營業至八
    十八年八月十一日查獲日止，逃漏營業稅，案經臺北縣警察局板橋分局（以下簡
    稱板橋分局）查獲，取具談話筆錄、現場記錄表等證據附案佐證，移由原處分機
    關審理違章成立，核定銷售額新臺幣（以下同）一、四五二、○七○元，初查除
    核定追繳營業稅三九一、六○四元外，並按所漏稅額三九一、六○四元處三倍之
    罰鍰一、一七四、八○○元（計至百元），原告不服，主張其經營水果、冷飲業
    務，未有女性陪侍，但有女服務生之打掃，為何處以營業稅率百分之二十五，且
    警察局之筆錄亦有說明原告每日營業額大約一千元左右，並有開立統一發票，請
    原處分機關重新查核云云，申請復查，未獲變更，提起訴願，亦遭決定駁回，遂
    向本院提起本件行政訴訟。並自九十二年一月一日起，由被告承受臺北縣稅捐稽
    徵處有關營業稅業務。
乙、兩造聲明：
　一、原告聲明：訴願決定、復查決定及原處分均撤銷。
　二、被告聲明：駁回原告之訴。
丙、兩造之爭點：原告有無涉嫌未依規定辦理變更登記，擅自經營有女性陪侍餐飲業
    務之違法情事？
原告主張：
    原告登記營業項目為水果、冷飲業務，且領有北縣府所發之營利事業登記證，且
    定期繳交稅金，原告聘有男經理一人、吧檯女服務員一人、外場女服務員一人、
    清潔打掃女服務員一人，其雇用男員工一人、女員工三人，並非經營有女陪侍餐
    飲業務，每杯飲料數十元，並非三百元，原處分機關僅依片面一詞就將原告處以
    一百多萬元稅金，使原告無力負擔，且已倒閉，原告請求撤銷。
被告主張：
一、本案原被告機關為臺北縣政府稅捐稽徵處，因於營業稅自九十二年一月一日起由
    國稅局自行稽徵，概括承受營業稅所有稽徵業務，是本案被告機關變更為本局，
    合先陳明。
二、按「特種飲食業營業稅稅率：一、‧‧‧二、酒家及有女陪侍之茶室、咖啡廳、
    酒吧等之營業稅稅率為百分之二十五。」、「營業人依第二十八條申請營業登記
    之事項有變更，或營業人合併、轉讓、解散或廢止時，均應於事實發生之日起十
    五日內填具申請書，向主管稽徵機關申請變更或註銷營業登記。」、「營業人有
    左列情形之一者，主管稽徵機關得依照查得之資料，核定其銷售額及應納稅額並
    補徵之：一、‧‧‧二、未辦妥營業登記，即行開始營業‧‧‧。」、「納稅義
    務人，有左列情形之一者，除追繳稅款外，按所漏稅額處一倍至十倍罰鍰，並得
    停止其營業：一、‧‧‧。七、其他有漏稅事實者。」分別為行為時營業稅法第
    十二條第二款、第三十條、第四十三條第一項第三款及第五十一條第七款所明定
    。
三、本件原告原登記營業項目為冰果、冷飲業務，卻未依規定辨理變更登記，擅自經
    營有女性陪侍餐飲業務，自八十七年十月二十三日開始營業至八十八年八月十一
    日查獲日止，逃漏營業稅額案經板橋分局查獲，取具談話筆錄、現場紀錄表等證
    據，移由臺北縣政府稅捐稽徵處審理違章成立，依前揭規定除補徵營業稅三九一
    、六○四元，並按所漏稅額處三倍之罰鍰一、一七四、八○○元。
四、至原告主張有男經理一人、吧抬女服務員一人、外場女服務員一人、清潔打掃女
    服務員一人，其雇用男員工一人、女員工三人，並非經營有女性陪侍餐飲業務，
    每杯飲料僅賣數十元，並非三佰元，原處分機關，僅依片面詞就將原告處以一佰
    多萬稅金，使原告無力負擔，且已倒閉等語，經查原告於八十八年八月十一日在
    板橋分局所製作之筆錄，坦承僱用男員工一人，女員工三人（與警察局現場臨檢
    紀錄表上雇工人數相同），所僱用女子陪客人聊天、喝酒，每日營業額約五千五
    百元，原告所販賣每杯酒代價為三百元，且原告亦坦承僱用女子陪客人聊天、喝
    酒，每日營業額約五千五百元‧‧‧等，有原告人之負責人在該筆錄上親自閱讀
    無訛後簽名捺印，按原告所稱飲料僅賣數十元，並非經營有女性陪侍餐飲業務，
    顯係狡辯之詞，所訴核無足採，揆諸首揭規定，原核定補徵營業稅三九一、六○
    四元，並按所漏稅額處三倍之罰鍰一、一七四、八○○元，並無不合。
　　理  由
甲、程序部分：
    本件原告經合法通知，無正當理由而未於言詞辯論期日到場，核無行政訴訟法第
    二百十八條準用民事訴訟法第三百八十六條各款所列情形，爰依被告之聲請由其
    一造辯論而為判決，合先敘明。
乙、實體部分：
一、本件臺北縣稅捐稽徵處原受委託代徵營業稅業，自九十二年一月一日起，回復由
    被告辦理，首予敘明。
二、按「特種飲食業營業稅稅率：一、‧‧‧二、酒家及有女陪侍之茶室、咖啡廳、
    酒吧等之營業稅稅率為百分之二十五。」、「營業人依第二十八條申請營業登記
    之事項有變更，或營業人合併、轉讓、解散或廢止時，均應於事實發生之日起十
    五日內填具申請書，向主管稽徵機關申請變更或註銷營業登記。」、「營業人有
    左列情形之一者，主管稽徵機關得依照查得之資料，核定其銷售額及應納稅額並
    補徵之：一、‧‧‧二、未辦妥營業登記，即行開始營業‧‧‧。」、「納稅義
    務人，有左列情形之一者，除追繳稅款外，按所漏稅額處一倍至十倍罰鍰，並得
    停止其營業：一、‧‧‧。七、其他有漏稅事實者。」分別為行為時營業稅法第
    十二條第二款、第三十條、第四十三條第一項第三款、第五十一條第七款所明定
    。
二、本件原告原登記營業項目為冰果、冷飲業務，涉嫌未依規定辦理變更登記，擅自
    經營有女性陪侍餐飲業務，自八十七年十月二十三日開始營業至八十八年八月十
    一日查獲日止，逃漏營業稅，案經臺北縣警察局板橋分局（以下簡稱板橋分局）
    查獲，取具談話筆錄、現場記錄表等證據附案佐證，移由原處分機關審理違章成
    立，核定銷售額一、四五二、○七○元，初查除核定追繳營業稅三九一、六○四
    元外，並按所漏稅額三九一、六○四元處三倍之罰鍰一、一七四、八○○元（計
    至百元），原告不服，主張如事實欄所載。本件所需審究者為原告有無涉嫌未依
    規定辦理變更登記，擅自經營有女性陪侍餐飲業務之違法情事？
三、經查，原告雖否認經營有女陪侍餐飲業務，主張有男經理一人、吧抬女服務員一
    人、外場女服務員一人、清潔打掃女服務員一人，其雇用男員工一人、女員工三
    人，並非經營有女性陪侍餐飲業務，每杯飲料僅賣數十元，並非三佰元，原處分
    機關僅依片面詞就將原告處以一佰多萬稅金，使原告無力負擔，且已倒閉等語。
    惟查，前開事實，有板橋分局製作之談話筆錄、現場記錄表等證據附案佐證，原
    告於八十八年八月十一日在板橋分局所製作之筆錄，坦承僱用男員工一人、女員
    工三人，所僱用女子陪客人聊天、喝酒，每日營業額約五千五百元，原告所販賣
    每杯酒代價為三百元，且原告亦坦承僱用女子陪客人聊天、喝酒，每日營業額約
    五千五百元‧‧‧等，有原告之負責人在該筆錄上親自閱讀無訛後簽名捺印，若
    依原告事後所稱每日營業額一千元，則月營業額僅為三萬元，扣除成本根本無法
    支付四名員工薪水，又如何能經營十月之久，是原告所稱僅係事後圖免責之卸詞
    ，要無可信。從而，本件原處分並無違誤，訴願決定予以維持，亦無不合，原告
    起訴意旨為無理由，應予駁回。
據上論結，本件原告之訴為無理由，爰依行政訴訟法第二百十八條、民事訴訟法第三
百八十五條第一項前段，行政訴訟法第九十八條第三項前段，判決如主文。
中　　　華　　　民　　　國　　九十三　　年　　　三　　　月　　　三　　　日
                 臺 北 高 等 行 政 法 院   第 五 庭
                                 審判長法官   張瓊文
                                       法官   劉介中
                                       法官   黃清光
右為正本係照原本作成。
如不服本判決，應於送達後二十日內，向本院提出上訴狀並表明上訴理由，如於本判
決宣示後送達前提起上訴者，應於判決送達後二十日內補提上訴理由書（須按他造人
數附繕本）。
中　　　華　　　民　　　國　　九十三　　年　　　三　　　月　　　三　　　日
            　　　　　　　　　　      書記官  楊子鋒
